【裁判字號】    99,審易,1716
【裁判日期】    991217
【裁判案由】    詐欺
【裁判全文】
臺灣桃園地方法院刑事判決            99年度審易字第1716號
公  訴  人  臺灣桃園地方法院檢察署檢察官
被      告  洪鈺婷
上列被告因詐欺案件，經檢察官提起公訴（99年度偵緝字第1472
號），嗣於本院準備程序進行中，被告就被訴事實為有罪之陳述
，經本院告知簡式審判程序意旨，並聽取公訴人及被告之意見後
，本院合議庭裁定改由受命法官獨任依簡式審判程序審理，並判
決如下：
    主  文
洪鈺婷幫助意圖為自己不法之所有，以詐術使人將本人之物交付
，處拘役伍拾日，如易科罰金，以新臺幣壹仟元折算壹日。
    事  實
一、洪鈺婷明知現今社會詐騙集團猖獗，亦能預見任意將金融機
    構金融卡及密碼提供他人，足供他人使用作為詐欺取財等犯
    罪後收受被害人匯款，以遂掩飾或隱匿犯罪所得財物目的之
    工具，竟仍基於幫助詐欺取財之不確定故意，於民國98年12
    月30日某時，在其位於桃園縣桃園市○○○路○ 段139 巷15
    7 號12樓前居處，將其所有之國泰世華商業銀行桃園分行帳
    號000000000000號帳戶之存摺、金融卡及密碼，以新台幣（
    下同）3,000 元之代價，出售予真實姓名年籍不詳之成年男
    子使用。而該成年男子及所屬詐欺集團取得上開國泰世華銀
    行帳戶之存摺、提款卡、密碼等物品、資料後，即共同意圖
    為自己不法所有，基於詐欺取財之犯意聯絡，於98年12月30
    日晚間6 時35分許，偽冒HAPPY GO拍賣專區購物員，向鄭婷
    虹佯稱因銀行作業疏失，須持金融卡依指示至自動櫃員機解
    除設定，否則將遭每月重複扣款等不實情由，致鄭婷虹因而
    陷於錯誤，於同日（30日）晚間6 時52分許，持金融卡至臺
    南縣東山郵局自動櫃員機，將20,123元匯至上開洪鈺婷所有
    之國泰世華銀行帳戶內，旋遭提領殆盡，嗣經鄭婷虹發覺受
    騙而報警處理，始循線查悉上情。
二、案經臺南縣警察局白河分局報告臺灣桃園地方法院檢察署檢
    察官偵查起訴。
    理  由
一、本案被告洪鈺婷所犯之罪，並非法定刑為死刑、無期徒刑或
    最輕本刑3 年以上有期徒刑之罪，亦非高等法院管轄第一審
    之案件，而被告於準備程序中就被訴事實已為有罪之陳述，
    經本院告知簡式審判程序之旨，並聽取公訴人及被告之意見
    後，本院合議庭乃依刑事訴訟法第273 條之1 第1 項規定，
    裁定由受命法官獨任進行簡式審判程序，合先敘明。
二、上揭犯罪事實，業據被告洪鈺婷於本院審理時坦承不諱，並
    經被害人鄭婷虹於警詢時指述無訛，復有臺南縣警察局白河
    分局東山分駐所受理詐騙帳戶通報警示簡便格式表、內政部
    警政署反詐騙諮詢專線紀錄表、財團法人金融聯合徵信中心
    信用卡戶基本資訊彙總、通報案件紀錄資訊、被告洪鈺婷上
    開國泰世華銀行帳戶之開戶資料、印鑑卡、對帳單、國泰世
    華商業銀行桃園分行99年4 月13日（99）國世銀桃園字第36
    0 號函各1 份及郵政自動櫃員機交易明細表1 紙等在卷可稽
    ，足認被告之任意性自白與事實相符，堪以採信。本件事證
    明確，被告犯行堪以認定，應依法論科。
三、按刑法上之幫助犯，係對於犯罪與正犯有共同之認識，而以
    幫助之意思，對於正犯資以助力，而未參與實施犯罪之行為
    者而言（最高法院75年度台上字第1509號、88年度台上字第
    1270號判決意旨參照）。查本件被告基於幫助詐欺之犯意，
    提供金融機構帳戶之存摺、金融卡及密碼予不詳之詐欺集團
    成員對上開被害人施用詐術，使被害人陷於錯誤而匯款至被
    告所申辦之帳戶內，並由該詐欺集團成員以被告提供之金融
    卡領取款項。是核被告所為，係犯刑法第30條第1 項前段、
    第339 條第1 項之幫助詐欺取財罪。被告幫助他人犯前開罪
    名，依刑法第30條第2 項之規定，幫助犯之處罰，得按正犯
    之刑減輕之。爰審酌被告提供帳戶予詐欺集團使用，所為已
    影響社會正常交易安全，增加被害人尋求救濟之困難，並使
    犯罪之追查趨於複雜，及其犯罪動機、犯後於本院審理時終
    能坦承犯行、態度良好等一切情狀，量處如主文所示之刑，
    並諭知易科罰金之折算標準。至被告上開名義上之金融卡，
    雖為供犯罪所用之物，然因被告業已交付詐欺集團使用，非
    屬被告所有之物，且未扣案，亦非違禁物，爰不予宣告沒收
    ，附此敘明。
據上論斷，應依刑事訴訟法第273 條第1 項、第299 條第1 項前
段，刑法第30條第1 項前段、第2 項、第339 條第1 項、第41條
第1 項前段，刑法施行法第1 條之1 第1 項、第2 項前段，判決
如主文。
本案經檢察官簡方毅到庭執行職務。
中    華    民    國    99    年    12    月    17    日
                        刑事庭  法  官  鍾雅蘭
以上正本證明與原本無異。
如不服本判決，得自收受送達之翌日起10日內向本院提出上訴狀
（應附繕本），其未敘述上訴理由者，應於上訴期間屆滿後20日
內補提理由書狀於本院，上訴於臺灣高等法院。
                                書記官  石曉芸
中    華    民    國    99    年    12    月    17    日
附錄本案論罪科刑法條：
中華民國刑法第339條
意圖為自己或第三人不法之所有，以詐術使人將本人或第三人之
物交付者，處5 年以下有期徒刑、拘役或科或併科1 千元以下罰
金。
以前項方法得財產上不法之利益或使第三人得之者，亦同。
前二項之未遂犯罰之。

司法院資訊處製作；財團法人民間司法改革基金會備份。
